臺灣彰化地方法院刑事判決　　　　　　　　　　　　　九十四年度易字第一二三號
　　公　訴　人　臺灣彰化地方法院檢察署檢察官
　　被　　　告　乙○○
　　被　　　告　甲○○
右列被告等因竊盜案件，經檢察官聲請簡易判決處刑（九十三年度偵字第八五四五號
），暨移
簡易判決處刑，簽移本院改依通常程序審理，本院認有刑事訴訟法第二百七十三條之
一第一項之情形，而改依簡式審判程序判決如左：
        主  文
乙○○連續攜帶兇器竊盜，處有期徒刑壹年貳月。
甲○○共同竊盜，處有期徒刑肆月，如易科罰金以百元折算壹日。
        事  實
一、乙○○、甲○○因缺錢花用，竟意圖為自己不法所有之犯意聯絡，乙○○並基於
    概括之犯意，由乙○○分別夥同甲○○及黃英川（另案審理），或由乙○○自行
    （詳如附表所示之行為人），於附表所示之時、地，以附表所示之方法，竊取劉
    永成與丙○○所有如附表所示之財物，除附表編號二所示之時、地，因當場為被
    害人發現而緊急逃逸，致未能得逞；另如附表編號一所示之竊得財物，於未及變
    賣之際，即已另為他人所竊取外，其餘竊得之財物均已持往設於彰化縣員林鎮○
    ○路八一八號之「慈興資源回收場」，變賣予不知情之張創位圖利。嗣分別於附
    表所示之查獲時、地為警查獲。
二、案經彰化縣警察局員林分局報請臺灣彰化地方法院檢察署檢察官偵查後，聲請簡
    易判決處刑，暨彰化縣警察局報請臺灣彰化地方法院檢察署檢察官移送併案審理
    ，本院員林簡易庭認不宜逕以簡易判決處刑，簽移本院改依通常程序審理，本院
    認有刑事訴訟法第二百七十三條之一第一項之情形，而改依簡式審判程序審理。
        理  由
一、查檢察官聲請以簡易判決處刑之案件，經法院認為有刑事訴訟法第四百五十一條
    之一第四項但書之情形者，應適用通常程序審判之，同法第四百五十二條定有明
    文；又按除被告所犯為死刑、無期徒刑、最輕本刑為三年以上有期徒刑之罪或高
    等法院管轄第一審案件者外，於刑事訴訟法第二百七十三條第一項程序進行中，
    被告先就被訴事實為有罪之陳述時，審判長得告知被告簡式審判程序之旨，並聽
    取當事人、代理人、辯護人及輔佐人之意見後，裁定進行簡式審判程序；除簡式
    審判程序及簡易程序案件外，第一審應行合議審判，刑事訴訟法第二百七十三條
    之一第一項、第二百八十四條之一亦分別定有明文。查本件經本院認確有刑事訴
    訟法第四百五十一條之一第四項但書之情形，不得逕以簡易判決處刑，而由本院
    改依通常程序審理之，被告乙○○、甲○○於本院依刑事訴訟法第二百七十三條
    第一項進行準備程序時，均就被訴事實為有罪之陳述，且其二人所犯均係死刑、
    無期徒刑、最輕本刑為三年以上有期徒刑之罪或高等法院管轄第一審案件以外之
    罪，經審判長告知被告二人簡式審判程序之旨，並聽取公訴人及被告等之意見後
    ，本院合議庭依前揭規定，經評議結果，裁定改由受命法官獨任行簡式審判程序
    ，先予敘明。
二、右揭事實，業據被告乙○○、甲○○迭於警、偵訊中及本院行準備程序與審理時
    ，均坦承不諱，核與證人即被害人劉永成、丙○○，證人即慈興資源回收場負責
    人張創位及其人員魏振森，與證人即共犯黃英川分別於警詢中之證述，情節均相
    符，並有車籍作業系統—查詢認可資料與照片等件在卷可稽，被告二人之自白應
    與事實相符，洵堪採信。從而，本件事證已臻明確，被告等上開犯行均堪認定。
三、按刑法第三百二十一條第一項第三款之攜帶兇器竊盜罪，係以行為人攜帶兇器竊
    盜為其加重條件，此所謂兇器，其種類並無限制，凡客觀上足對人之生命、身體
    、安全構成威脅，具有危險性之兇器均屬之，且祇須行竊時攜帶此種具有危險性
    之兇器為已足，並不以該兇器係由被告所攜往，或其攜帶之初有行兇之意圖為必
    要（最高法院七十九年台上字第五二五三號判例、七十八年度台上字第四四二二
    號裁判意旨可資參照），查本件被告乙○○於附表編號二至九所示之時、地，行
    竊時所用之扳手、剪刀及十字起子，均係鐵質鑄造，質地堅硬，剪刀更有銳利之
    刀刃，業據被告乙○○供承在卷，堪認對人之生命、身體可造成危險，客觀上均
    可供兇器之用。次按已著手於竊盜行為之實施，然因當場為人發現而未能得逞，
    其犯罪尚屬未遂。是核被告乙○○與甲○○所為，係各犯如附表備註欄所示之罪
    。被告二人就附表編號一所示之犯行；被告乙○○與黃英川就附表編號二所示之
    犯行，分別有犯意聯絡及行為分擔，均為共同正犯。被告乙○○前後多次竊盜犯
    行，犯罪時間緊接，所犯係構成要件相同之罪，顯係基於概括犯意反覆為之，應
    依連續犯之規定，論以一情節較重之刑法第三百二十一條第一項第三款之加重竊
    盜罪，並依法加重其刑。再查被告乙○○前開所犯有連續犯之關係，為裁判上一
    罪，已如前述，故雖公訴人僅就附表編號一所示之犯行提起公訴，其餘未經起訴
    之部分，既均有裁判上一罪之關係，仍應為起訴效力所及，本院自應併予審判。
    爰審酌被告二人正值青壯之年，僅因缺錢花用，即任意攫取他人財物，輕忽他人
    之財產法益，惟考量其等所獲利益尚少，所竊得財物之價值又非甚鉅，犯罪手段
    尚屬平和，犯後均坦承一切犯行，態度良好，及其等行竊之次數、素行、生活狀
    況、智識程度等一切情狀，分別量處如主文所示之刑，並就被告甲○○部分諭知
    如易科罰金之折算標準。至供被告乙○○行竊所用之剪刀、扳手、十字起子等物
    ，被告乙○○否認係其所有，辯稱：均係置放於百果山遊樂園內之工具等語，衡
    情被告乙○○既已對上開犯行坦承不諱，自無庸對應沒收之物有所隱諱，復無證
    據足認該等物品確係被告乙○○所有之物，又未扣案，爰不另為沒收之諭知，附
    此敘明。
據上論斷，應依刑事訴訟法第四百五十二條、第二百七十三條之一第一項、第二百九
十九條第一項前段，刑法第二十八條、第五十六條、第三百二十條、第三百二十一條
第一項第三款、第四十一條第一項前段，罰金罰鍰提高標準條例第一條前段、第二條
，判決如主文。
本案經檢察官江孟芝到庭執行職務。
中      華      民      國    九十四    年      二      月     十八     日
                              臺灣彰化地方法院刑事第一庭
                                     法      官  簡  璽  容
右正本證明與原本無異。
如不服本判決，應於判決送達後十日內向本院提出上訴狀( 須附繕本 )。
告訴人或被害人對於判決如有不服具備理由請求檢察官上訴者，其上訴期間之計算係
以檢察官收受判決正本之日期為準。
                                     法院書記官  王  惠  嬌
中      華      民      國    九十四    年      二      月     二十一   日
刑法第三百二十條
意圖為自己或第三人不法之所有，而竊取他人之動產者，為竊盜罪，處五年以下有期
徒刑、拘役或五百元以下罰金。
意圖為自己或第三人不法利益，而竊佔他人之不動產者，依前項之規定處斷。
前二項之未遂犯罰之。
刑法第三百二十一條
犯竊盜罪而有左列情形之一者，處六月以上五年以下有期徒刑：
一、於夜間侵入住宅或有人居住之建築物、船艦或隱匿其內而犯之者。
二、毀越門扇、牆垣或其他安全設備而犯之者。
三、攜帶兇器而犯之者。
四、結夥三人以上而犯之者。
五、乘火災、水災或其他災害之際而犯之者。
六、在車站或埠頭而犯之者。
前項之未遂犯罰之。
